臺灣雲林地方法院刑事判決
110年度訴字第321號
公  訴  人  臺灣雲林地方檢察署檢察官
被      告  周永成




            黃文藝


上二人共同
指定辯護人  本院公設辯護人許俊雄
上列被告因違反毒品危害防制條例案件，經檢察官提起公訴 （1
09年度偵字第8491號、110年度偵字第1025號、第1026號、第158
2號、第1803號），本院判決如下：
    主  文
周永成販賣第二級毒品，處有期徒刑伍年貳月。扣案如附表二編
號2所示之物沒收之。未扣案之販賣第二級毒品所得新臺幣參仟
元沒收之，於全部或一部不能沒收或不宜執行沒收時，追徵其價
額。
黃文藝販賣第二級毒品，處有期徒刑伍年。扣案如附表二編號2
所示之物沒收之。未扣案之販賣第二級毒品所得新臺幣伍佰元沒
收之，於全部或一部不能沒收或不宜執行沒收時，追徵其價額。
又共同販賣第二級毒品，處有期徒刑壹年拾月。扣案如附表二編
號2所示之物沒收之。應執行有期徒刑伍年貳月，沒收部分併執
行之。
    事  實
一、周永成、黃文藝均明知甲基安非他命為毒品危害防制條例第
    2 條第2 項第2 款所列管之第二級毒品，依法不得持有或販
    賣，竟分別為下列犯行：
  ㈠周永成基於販賣第二級毒品甲基安非他命以營利之犯意，由
    周永成持用不知情之黃文藝所有即扣案如附表二編號2所示
    之行動電話1支，於附表一編號1所示之時間，與黃廣毅所持
    用門號0000000000號行動電話聯繫交易第二級毒品甲基安非
    他命事宜（通話內容如附表一編號1 所示），嗣於民國109
    年9月28日16時35分，在址設雲林縣○○鄉○○路00○0號之7-11
    便利商店前，以先取款後交貨之方式，由周永成先向黃廣毅
    收取新臺幣(下同)3,000元之購毒價金，並於半小時後，在
    上開地點，將第二級毒品甲基安非他命1包交付與黃廣毅，
    以此方式販賣第二級毒品甲基安非他命1包與黃廣毅（即起
    訴書犯罪事實一㈠所示之犯行）。
  ㈡黃文藝基於販賣第二級毒品甲基安非他命以營利之犯意，由
    黃文藝持用其所有即扣案如附表二編號2所示之行動電話1支
    ，於附表一編號2所示之時間，與許哲豪（起訴書誤載為林
    順和，經檢察官當庭更正）所持用門號0000000000號（起訴
    書誤載為門號0000000000號，經檢察官當庭更正）行動電話
    聯繫交易第二級毒品甲基安非他命事宜（通話內容如附表一
    編號2 所示），嗣於109年8月8日20時許，在址設雲林縣○○
    鄉○○路0號之全家便利商店，以先取款後交貨之方式，由黃
    文藝先向許哲豪收取500元之購毒價金，並於半小時後，在
    上開全家便利商店旁之夾娃娃機店，將第二級毒品甲基安非
    他命1包交付與許哲豪，以此方式販賣第二級毒品甲基安非
    他命1包與許哲豪（即起訴書犯罪事實一㈧所示之犯行）。
  ㈢黃文藝與吳啟豪（由檢察官另案偵辦）共同基於販賣第二級
    毒品甲基安非他命以營利之犯意聯絡，由黃文藝持用其所有
    即扣案如附表二編號2所示之行動電話1支，於附表一編號3
    所示之時間，與林順和所持用門號0000000000號行動電話聯
    繫交易第二級毒品甲基安非他命事宜後（通話內容如附表一
    編號3 所示），由吳啟豪搭載黃文藝前往約定之地點，嗣於
    109年10月11日19時許，在雲林縣麥寮鄉臺61線橋下(臺61線
    麥寮出口)，黃文藝先將甲基安非他命1包交給吳啟豪，由吳
    啟豪出面以一手交錢、一手交貨之方式，將黃文藝提供之甲
    基安非他命1 包販賣與林順和，並自林順和處得款1,000 元
    。吳啟豪於取得1,000元之價金後，將上揭款項全數交給黃
    文藝，然黃文藝表示吳啟豪較需用錢，因此又將該款項全數
    交給吳啟豪花用，以此方式共同販賣第二級毒品甲基安非他
    命1包與林順和（即起訴書犯罪事實一㈨所示之犯行）。
二、案經彰化縣警察局彰化分局、田中分局報告臺灣雲林地方檢
    察署檢察官偵查起訴。
    理  由
壹、程序部分（證據能力部分）：
    按被告以外之人於審判外之陳述，雖不符刑事訴訟法第159
    條之1 至之4 等4 條規定，而經當事人於審判程序同意作為
    證據，法院審酌該陳述作成時之情況，認為適當者，亦得作
    為證據，同法第159 條之5 第1 項定有明文。經查，本判決
    後開引用被告以外之人於審判外之陳述，原則上均不得作為
    證據使用，惟被告周永成、黃文藝及渠等之辯護人在本院審
    理中均明示同意有證據能力（見本院卷一第282頁至第283頁
    ；本院卷二第29頁、第65頁至第66頁），本院審酌上開證據
    製作時之情況，並無違法不當之情事，認為以之作為證據應
    屬適當，揆諸前開規定，應認該等供述證據例外具有證據能
    力。
貳、實體部分：
一、認定犯罪事實所憑之證據及認定之理由：
  ㈠上揭犯罪事實，業據被告周永成、黃文藝於警詢、偵查中及
    本院審理時均坦承不諱（偵8491卷第111頁至第115頁、第12
    7頁至第131頁、第164頁至第166頁、第171頁至第172頁、第
    181頁至第184頁；本院卷一第223頁至第227頁、第276頁；
    本院卷二第28頁至第29頁、第71頁至第72頁），核與證人黃
    文藝（證明部分不含被告黃文藝部分）、黃廣毅、許哲豪、
    林順和於警詢、偵查中證述內容大致相符（他字卷第237頁
    至第239頁、第265頁至第267頁、第275頁至第277頁、第307
    頁至第310頁；偵8491卷第44頁、第71頁至第72頁、第114頁
    至第115頁、第129頁至第131頁、第182頁；本院卷一第226
    頁至第227頁），復有附表一所示之通訊監察譯文及對應之
    通訊監察書（通話內容、通訊監察書及出處均如附表所示）
    、彰化縣警察局彰化分局搜索扣押筆錄、扣押物品目錄表、
    扣押物品收據各1份（偵1026卷第33頁至第37頁）、扣案之A
    SUS紅色手機（0000-000000）照片2張（偵1026卷第41頁至
    第43頁）、彰化縣警察局彰化分局搜索扣押筆錄、扣押物品
    目錄表、扣押物品收據各1份（偵1025卷第23至第27頁）、
    扣案之SAMSUNG白色手機（0000-000000）照片2張（偵1025
    卷第31頁至第33頁）、本院109年度聲搜字第656號搜索票影
    本1份（警2652卷第117頁至第119頁；警2758卷第39頁至第4
    1頁）、臺灣雲林地方檢察署鑑定許可書、立人醫事檢驗所
    濫用藥物尿液檢驗報告影本各1份（警2662卷第49頁至第51
    頁）、門號0000-000000號中華電信門號查詢單明細影本1份
    （警2662卷第53頁）、彰化縣警察局彰化分局偵查報告書2
    份（他字卷第5頁至第39頁、第89頁至第137頁）、門號0000
    -000000號中華電信門號查詢單明細1份（他字卷第47頁至第
    52頁）、門號0000-000000號中華電信門號查詢單明細1份（
    他字卷第191頁）、林順和0000-000000門號查詢單明細1份
    （他字卷第203頁）、門號可攜式服務查詢結果、中華電信
    資料查詢結果各1份（本院卷一第83頁至第90頁）、臺灣雲
    林地方檢察署110年7月16日雲檢原仁109偵8491字第1109018
    009號函1份（本院卷一第113頁）、彰化縣警察局彰化分局1
    10 年7 月16日彰警分偵字第1100031099號函暨所附員警職
    務報告及相關查證資料等各1 份（本院卷一第115 頁至第13
    5 頁）、網頁列印資料1紙（本院卷二第81頁）在卷可稽，
    並有附表二所示之物扣案可佐，足認被告周永成、黃文藝上
    開自白與事實相符，可以採信。被告周永成確有於犯罪事實
    一㈠所示時、地，販賣第二級毒品甲基安非他命1 次之事實
    ；被告黃文藝確有於犯罪事實一㈡㈢所示時、地，販賣第二級
    毒品甲基安非他命各1 次之事實，均堪認定。
  ㈡另按毒品危害防制條例第4 條之販賣毒品罪，行為人祇須有
    營利之意圖而販入或賣出毒品者，其犯罪即屬成立，並不因
    行為人所獲得之利益係現金或其他實物而有不同（最高法院
    97年度台上字第2422號判決要旨參照）；又按所謂販賣行為
    ，須有營利之意思，方足構成。倘於有償讓與他人之初，係
    基於營利之意思，並已著手實行（如兜售等），而因故無法
    高於購入原價出售，最後不得不以原價或低於原價讓與他人
    時，仍屬販賣行為；苟始終無營利之意思，縱以原價或低於
    原價有償讓與他人，即難謂為販賣行為，僅得以轉讓罪論處
    （最高法院84年4 月18日84年度第3 次刑事庭會議、同院10
    1 年11月6 日101 年度第10次刑事庭會議決議㈢要旨參照）
    。經查，第二級毒品甲基安非他命害人匪淺，政府明令禁止
    非法持有、施用、轉讓及販賣，若非有利可圖，被告周永成
    、黃文藝當無甘冒重典而販賣之理；況被告周永成、黃文藝
    於本院審理中陳稱：可賺得自己施用毒品的量等語（見本院
    卷二第71頁至第72頁）。是被告周永成、黃文藝上開販賣第
    二級毒品之犯行，自有從中賺取牟利之意圖及事實，堪可認
    定。
  ㈢綜上所述，被告周永成、黃文藝之自白核與上揭事證皆相符
    ，應堪採信，本案事證明確，被告2人前開犯行，應堪認定
    。
二、論罪科刑：
  ㈠按甲基安非他命屬毒品危害防制條例第2 條第2 項第2 款所
    規定之第二級毒品，不得非法持有、販賣。核被告周永成就
    犯罪事實一㈠所為、被告黃文藝就犯罪事實一㈡㈢所為，均係
    犯毒品危害防制條例第4 條第2 項之販賣第二級毒品罪。被
    告黃文藝與吳啟豪間，就犯罪事實一㈢所示犯行部分，互有
    犯意聯絡及行為分擔，為共同正犯。被告周永成、黃文藝持
    有第二級毒品甲基安非他命之目的，既在於販賣第二級毒品
    甲基安非他命，則其等持有第二級毒品之低度行為，各應為
    販賣第二級毒品甲基安非他命之高度行為所吸收，不另論罪
    。被告黃文藝就犯罪事實一㈡㈢所示之2次販賣第二級毒品罪
    ，犯意各別，行為互異，應分論併罰。
  ㈡按犯第4條至第8條之罪於偵查及歷次審判中均自白者，減輕
    其刑，毒品危害防制條例第17條第2項定有明文。經查，被
    告周永成就犯罪事實一㈠所載之販賣第二級毒品之犯行、被
    告黃文藝就犯罪事實一㈡㈢所載之販賣第二級毒品之犯行
　　，於偵查及本院歷次審理中均自白不諱，詳如前述，應依上
    揭規定，均減輕其刑。
  ㈢關於被告黃文藝有無毒品危害防制條例第17條第1 項適用之
    說明：
　⒈按犯運送第四級毒品罪，供出毒品來源，因而查獲其他正犯
    或共犯者，減輕或免除其刑，毒品危害防制條例第17條第1 
    項定有明文。茲被告黃文藝於被查獲後，即供出犯罪事實一
    ㈢所示犯行之毒品來源為楊明龍，檢警並因而查獲楊明龍於1
    09年10月11日1時許轉讓禁藥甲基安非他命與被告黃文藝之
    犯行等情，有臺灣雲林地方檢察署110年7月16日雲檢原仁10
    9偵8491字第1109018009號函1份（本院卷一第113頁）、彰
    化縣警察局彰化分局110 年7 月16日彰警分偵字第11000310
    99號函暨所附員警職務報告、楊明龍之警詢筆錄、彰化縣警
    察局田中分局刑事案件報告書各1 份（本院卷一第115 頁至
    第130頁）在卷可考，是被告黃文藝就犯罪事實一㈢所示犯行
    部分，符合前開毒品危害防制條例第17條第1 項法定之減刑
    要件，應予遞減其刑，並依刑法第71條第2項規定先依較少
    之數依序遞減之。
　⒉至於被告黃文藝就犯罪事實一㈡所示之犯行部分，雖亦主張其
    毒品來源為楊明龍，惟按，所謂「供出毒品來源，因而查獲
    」，必以被告所稱供應自己毒品之人與嗣後查獲之其他正犯
    或共犯間具有關聯性，始稱充足，倘被告所犯同條項所列之
    罪之犯罪時間，在時序上較早於該正犯或共犯供應毒品之時
    間，即令該正犯或共犯確因被告之供出而被查獲；或其時序
    雖較晚於該正犯或共犯供應毒品之時間，惟其被查獲之案情
    與被告自己所犯同條項所列之罪之毒品來源無關，均仍不符
    上開應獲減輕或免除其刑之規定（最高法院102 年度台上字
    第4028號判決意旨參照）。經查，被告黃文藝就犯罪事實一
    ㈡所示販賣第二級毒品甲基安非他命之犯罪時間，在時序上
    較早於上開楊明龍供應毒品之時間，尚難據此依上開規定減
    輕其刑。
　⒊又毒品危害防制條例第17條第1項所謂因而查獲其他正犯或共
    犯，係指確實查獲其人、其犯行者，雖不以達有罪認定之已
    無合理懷疑存在之程度為必要，必也至少已臻至起訴門檻之
    證據明確且有充分之說服力，方得獲邀上開減免其刑之寬典
    ，同時亦可避免因此一損人利己之誘因而無端嫁禍第三人（
    最高法院105 年度台上字第2944號判決意旨參照）。查被告
    黃文藝及其辯護人雖於本院審理時表示：就犯罪事實一㈡所
    示之犯行，毒品來源亦為楊明龍等語，並聲請傳訊證人楊明
    龍，惟證人楊明龍於本院審理時具結證述：109年8月份的時
    候我不可能拿甲基安非他命給黃文藝，因為周永成當時還沒
    入監，我都是跟周永成聯絡，找周永成而已，不可能是找他
    女朋友（黃文藝），而且那時候周永成還沒入獄，我也不可
    能說這樣子幫黃文藝，在周永成沒有入監的情形下，我不曾
    單獨拿甲基安非他命給黃文藝等語（本院卷二第41頁、第47
    頁），已明確否認其有於109年8月間轉讓毒品與被告黃文藝
    之情事，佐以被告周永成係於109年10月6日入監等情，業據
    被告周永成供述明確（本院卷二第41頁），並有被告周永成
    之臺灣高等法院被告前案紀錄表存卷可參（本院卷二第110
    頁），綜合上開事證，尚難認被告黃文藝及其辯護人所主張
    之就犯罪事實一㈡所示之犯行，毒品來源亦為楊明龍乙節，
    已達於起訴門檻之情事，是被告黃文藝就犯罪事實一㈡所示
    之犯行，無從依毒品危害防制條例第17條第1項之規定減輕
    其刑，併此敘明。
　㈣至辯護人雖請求對被告周永成、黃文藝均依刑法第59條酌減
    其刑等語，惟按刑法第59條之酌量減輕其刑，必須犯罪另有
    特殊之原因與環境等等，在客觀上足以引起一般同情，認為
    即予宣告法定低度刑期尤嫌過重者，始有其適用（最高法院
    45年台上字第1165號判例要旨參照）；亦即，刑法第59條規
    定犯罪情狀可憫恕者，得酌量減輕其刑，固為法院依法得自
    由裁量之事項，然非漫無限制，必須犯罪另有特殊之原因與
    環境，在客觀上足以引起一般同情，認為即予宣告法定低度
    刑期尤嫌過重者，始有其適用。是為此項裁量減刑時，必須
    就被告全部犯罪情狀予以審酌在客觀上是否有足以引起社會
    上一般人之同情，而可憫恕之情形，始稱適法（最高法院88
    年度台上字第6683號判決要旨參照）。經查，被告周永成、
    黃文藝所為前揭販賣第二級毒品甲基安非他命犯行，經依偵
    審自白減輕其刑後，已無情輕法重之情形，爰不依刑法第59
    條規定減輕其刑，附此敘明。
  ㈤爰審酌毒品對社會秩序及國民健康危害至深且鉅，嚴重影響
    社會治安，販賣毒品之行為情節尤重，更應嚴加非難，所為
    實乃法所不容而懸為厲禁，被告周永成、黃文藝均明知毒品
    對人體健康戕害甚鉅，無視於我國政府禁絕毒害之堅定立場
    ，僅圖一己之私，任將第二級毒品甲基安非他命販賣予他人
    ，肇生他人施用毒品之來源，戕害國民身心健康，且有滋生
    其他犯罪之可能，對社會所生危害程度非輕，且販賣毒品乃
    屬萬國公罪，並減損國家國力、競爭力，對於違犯者本不宜
    以輕判，以期降低毒品之氾濫，惟念及被告周永成、黃文藝
    販賣毒品所獲不法利益甚微，並於偵查及審判中均坦承犯行
    ，態度良好，兼衡被告周永成前有竊盜、賭博、毒品、詐欺
    、毀損之前案，有被告周永成之臺灣高等法院被告前案紀錄
    表在卷可稽，素行不佳，自述為國中肄業之智識程度，另案
    入監前從事六輕之工作，月收入約3 萬餘元，未婚，有一個
    尚在就讀小學之非婚生子女；被告黃文藝前無犯罪之前案紀
    錄（惟有觀察勒戒之紀錄），有被告黃文藝之臺灣高等法院
    被告前案紀錄表在卷可考，素行尚可，自述為高職畢業之智
    識程度，無業，靠政府補助生活，離婚，有一個尚在就讀國
    中之女兒，暨被告黃文藝罹患重度憂鬱症、躁鬱症，為情感
    性精神疾病患者，領有中華民國身心障礙證明（本院卷二第
    83頁）等一切情狀，分別量處如主文所示之刑，並就被告黃
    文藝所犯之罪定其應執行刑。
三、沒收部分：
  ㈠按財產可能被沒收之第三人得於本案最後事實審言詞辯論終
    結前，向該管法院聲請參與沒收程序；第三人未為第1項聲
    請，法院認有必要時，應依職權裁定命該第三人參與沒收程
    序，但該第三人向法院或檢察官陳明對沒收其財產不提出異
    議者，不在此限；刑事訴訟法第455之12第1項、第3項分別
    定有明文。扣案如附表二編號2所示之行動電話1 支，係被
    告黃文藝所有，供其聯繫犯罪事實一㈡至㈢所示之犯行所用之
    物，業據被告黃文藝陳明在卷（見本院卷一第226頁），該
    手機並供被告周永成聯繫犯罪事實一㈠所示之犯行所用，業
    據被告周永成供述明確（本院卷二第71頁），被告黃文藝並
    表示對於該手機於被告周永成之犯行項下亦宣告沒收沒有意
    見等語（本院卷一第226頁至第227頁），可認被告黃文藝於
    被告周永成犯罪事實一㈠所示之案件中雖為第三人，但已向
    法院陳明對沒收其財產不提出異議，自毋庸裁定命第三人黃
    文藝參與沒收程序，而得於被告周永成之犯行項下，對第三
    人黃文藝之財產宣告沒收。爰依毒品危害防制條例第19條第
    1 項規定，就附表二編號2所示之行動電話分別於被告周永
    成所犯犯罪事實一㈠、被告黃文藝所犯犯罪事實一㈡至㈢所示
    之販賣毒品之各該罪項下予以宣告沒收。
  ㈡按犯罪所得，屬於犯罪行為人者，沒收之，刑法第38條之1 
    第1 項前段定有明文。又犯罪所得沒收之目的在於消除行為
    人或第三人的不法獲利，具有類似不當得利之衡平措施性質
    ，且任何人均不得坐享犯罪所得，犯罪行為人投入犯罪之成
    本不值得保護，故而販賣毒品所得無論成本若干或利潤多少
    ，均應全部諭知沒收。末按犯罪所得，屬於犯罪行為人者，
    沒收之；於全部或一部不能沒收或不宜執行沒收時，追徵其
    價額；犯罪所得已實際合法發還被害人者，不予宣告沒收或
    追徵；宣告多數沒收者，併執行之，刑法第38條之1第1項前
    段、第3項、第5項、第40條之2第1項定有明文。且就刑事處
    罰而言，「連帶」本具有「連坐」之性質。在民事上，連帶
    債務之成立，除當事人明示外，必須法律有規定者為限（參
    照民法第272條）。沒收以剝奪人民之財產權為內容，係對
    於人民基本權所為之干預，自應受法律保留原則之限制。共
    同犯罪行為人之組織分工及不法所得，未必相同，特別是集
    團性或重大經濟、貪污犯罪，彼此間犯罪所得之分配懸殊，
    其分配較少甚或未受分配之人，如仍應就全部犯罪所得負連
    帶沒收之責，超過其個人所得之剝奪，無異代替其他犯罪參
    與者承擔刑罰，顯失公平。故共同犯罪，其所得之沒收，應
    就各人分得之數為之，此為最高法院最近之見解；最高法院
    66年1月24日66年度第1次刑庭庭推總會議決定已不再援用（
    參照最高法院104 年度台上字第2521號判決意旨）。經查，
    被告周永成就犯罪事實一㈠所示販賣第二級毒品犯行；被告
    黃文藝就犯罪事實一㈡所示販賣第二級毒品犯行，分別已收
    取販賣毒品之價金，雖未扣案，但既為其等之犯罪所得，爰
    均依修正後刑法第38條之1 第1 項前段、第3項規定，諭知
    沒收，於全部或一部不能沒收或不宜執行沒收時，追徵其價
    額。至被告黃文藝就犯罪事實一㈢所示之犯行部分，被告黃
    文藝將販賣毒品所得全數交給共犯吳啟豪，業如前述，就此
    部分難認被告黃文藝有犯罪所得，爰不予宣告沒收，附此敘
    明。
  ㈢至本案所扣得附表二編號1所示之行動電話1支，並非被告周
    永成、黃文藝所有，且與其等本案之犯行無關，爰不予宣告
    沒收。
據上論斷，應依刑事訴訟法第299 條第1 項前段，毒品危害防制
條例第4 條第2 項、第17條第1 項、第2 項、第19條第1 項，刑
法第11條、第28條、第51條第5 款、第38條之1 第1 項前段、第
3 項、第40條之2 第1 項，判決如主文。
本案經檢察官朱啟仁提起公訴，檢察官李承桓、謝宏偉到庭執行
職務。
中　　華　　民　　國　　110 　年　　11　　月　　30　　日
                  刑事第八庭    審判長法  官  黃偉銘

                                      法  官  陳育良

                                      法  官  蕭孝如  
以上正本證明與原本無異。
如不服本判決應於收受判決後20日內向本院提出上訴書狀，並應
敘述具體理由；其未敘述上訴理由者，應於上訴期間屆滿後20 
日內向本院補提理由書（均須按他造當事人之人數附繕本）。「
切勿逕送上級法院」。
                                      書記官  廖千慧
中　　華　　民　　國　　110 　年　　11　　月　　30　　日
【附錄本判決論罪科刑法條全文】：
毒品危害防制條例第4 條
製造、運輸、販賣第一級毒品者，處死刑或無期徒刑；處無期徒
刑者，得併科新臺幣3千萬元以下罰金。
製造、運輸、販賣第二級毒品者，處無期徒刑或10年以上有期徒
刑，得併科新臺幣1千5百萬元以下罰金。
製造、運輸、販賣第三級毒品者，處7年以上有期徒刑，得併科
新臺幣1千萬元以下罰金。
製造、運輸、販賣第四級毒品者，處5年以上12年以下有期徒刑
，得併科新臺幣5百萬元以下罰金。
製造、運輸、販賣專供製造或施用毒品之器具者，處1年以上7年
以下有期徒刑，得併科新臺幣1百50萬元以下罰金。
前五項之未遂犯罰之。

附表一（本案通訊監察譯文一覽表）：
編號  時間 通訊監察譯文內容 備註 1 ① 109年9月28日16時2分許 A：0000-000000（黃文藝） C：0000-000000（周永成） 　            ↓　　 B：0000-000000（黃廣毅） ①佐證犯罪事實㈠。 ②通訊監察譯文出處：警9109卷第57頁至第58頁。 ③通訊監察書：臺灣雲林地方法院109年聲監續字第721號通訊監察書（警9109卷第55頁至第56頁）      B：喂。 A：等一下啦。 B：喔。 C：怎樣啦？ B：啊我剛剛不是打電話跟你們妹仔說了？ C：說怎樣？ B：說要麻煩你一下啊。 C：麻煩我什麼啊？ B：我會要什麼？你說啊？ C：我哪知道？要拿多少啊？ B：你人在那裡喔？ C：你就跟我說要拿多少嘛。 B：你再5分鐘、再3分鐘，再2分鐘打給我啦，好不好。 C：好啦。 B：兩分鐘喔。   ② 109年9月28日16時5分許 A：0000-000000（周永成） 　            ↓ B：0000-000000（黃廣毅）     B：喂。 A：阿要怎樣。 B：3個燈欸。 A：3個燈就3個燈啊。 B：嘿啊。 A：好啊。 B：你等一下馬上回來嗎？ A：嘿啊，我等一下馬上就回來了啦。 B：嘿啦，人家過來，不要給人家等太久，人家等一下5點還要拿錢啊。 A：好啦。 B：齁，好啦，好。   ③ 109年9月28日16時25分許 A：0000-000000（周永成） 　            ↓ B：0000-000000（黃廣毅）     B：喂。 A：喂？ B：蛤？ A：錢有在你那裡嗎？ B：有啦。 A：有，你騎機車過來好不好？ B：過來哪裡？ A：那個，倫仔頂啊。 B：我就不知道路，倫仔頂？ A：倫仔頂，你不知道路？ B：嘿啊。 A：臺西你知道路嗎？ B：我知道啊。 A：不然你現在騎來臺西，看要哪裡啊。 B：臺西7-11啦。 A：好，我7-11等你。 B：好啦。 A：好。  2 ① 109年8月8日17時49分許 A：0000-000000（許哲豪） 　　          ↓ B：0000-000000（黃文藝） ①佐證犯罪事實㈡。 ②通訊監察譯文出處：警2758卷第67頁。 ③通訊監察書：臺灣雲林地方法院109年聲監字第482號通訊監察書（警2758卷第65頁至第66頁）。    A：喂。 B：喂，欸，我明天下午才有辦法領錢欸，早上要去工作欸。 A：明天下午就明天下午啊。 B：沒辦法讓我先拿喔。 A：不行啦，不能那個啊，500喔。 B：嘿啊，500，我明天下午確定啦，明天下午先過去。 A：那我等一下回去的時候再跟你講，我現在臺西。 B：你現在在臺西喔。 A：對啊。 B：那不就要很晚。 A：不會，不會。 B：幾點？ A：傍晚啦，買個東西而已啦。 B：因為我如果可以，我就要直接轉過去了，我在路上了。 A：等一下吧，她買完東西就回去了。 B：喔。 A：齁。 B：好啦，掰掰。   ② 109年8月8日19時2分許 A：0000-000000（許哲豪） 　　          ↓ B：0000-000000（黃文藝）　　     A：我在全家裡面。 B：在全家裡面喔，我還沒到啦。 A：嘿。 B：妳等我一下。 A：好啦。 B：好啦。　　  3 ① 109年10月11日6時47分許 A：0000-000000（黃文藝） 　　          ↓ B：0000-000000（林順和） ①佐證犯罪事實㈢。 ②通訊監察譯文出處：警2758卷第71頁。 ③通訊監察書：臺灣雲林地方法院109年聲監續字第811號通訊監察書（警2758卷第69至第71頁）。     B：喂。 A：你還在睡覺喔？ B：恩。 A：人家半夜就來了餒。 B：是喔。 A：恩。 B：人走了嗎？ A：中午。 B：阿，有下來嗎？ A：你…你有要要嗎？ B：要啊。 A：恩…我等一下過去你那，我先拿1錢…，阿，我過去你那裡再說。 B：你如果有一定要帶過來喔。 A：我就順便帶，我就拿一些給你咩。 B：好啦。  

附表二（扣案物附表）：
編號 名稱 數量 所有人 是否沒收 備註  １ ASUS(紅色)行動電話（含SIM卡） 1支 黃廣毅 否 ①號碼：0000-000000 ②IMEI：000000000000000、 &ZZZZ; &ZZZZ; &ZZZZ; &ZZZZ; 000000000000000 ③本院110年度保管檢字第222/2-2號扣押物品清單(參本院卷一第63頁)。  ２ SAMSUNG(白色)行動電話（含SIM卡） 1支 黃文藝 是 ①號碼：0000-000000 ②IMEI：000000000000000、 　　　&ZZZZ; 000000000000000 ③本院110年度保管檢字第222/2-1號扣押物品清單(參本院卷一第61頁)。